# 请教陈版主权益法增资的问题

提问人：wangyunxia0724 时间：2017-03-03 20:02:01
截止 2015 年A公司持有B公司26%的股权，长期股权投资成本 260 万元，损益调整-65万元。B公司实收资本 1000 万元，未分配利润-250 万元，无资本公积和盈余公积。 2016 年向另一股东购买B公司16%股权，购买价 160 万元， 2016 年实现净利润 10 万元。请问陈版主， 2016 年底，按新增股比16%对应的B公司的年初未分配利润部分（-250*0.16=-40万元）该如何处理？

回答人：chenyiwei
2016 年内增持部分，只需按成本确认为长期股权投资成本增加，并就该部分增资成本与增加享有的联营企业可辨认净资产公允价值份额进行比较，对负数差额进行调整即可。该部分 16 ％部分的权益法核算只确认本次增资后净利润和其他权益变动中的相应份额。

提问人：wangyunxia0724 时间：2017-03-04 15:00:51
投资成本大于取得投资时应享有被投资单位可辨认净资产公允价值份额的 不是不需要调整吗？ 公司增资成本 160 万 增加享有的联营企业可辨认净资产公允价值份额为 120 万 差额-40万 是否不需要处理？ 谢谢陈版主解答！

回答人：chenyiwei
如果两次出资形成的差额均为正差，则可以不调整。